【裁判字號】    97,上易,2106
【裁判日期】    970925
【裁判案由】    竊盜
【裁判全文】
臺灣高等法院刑事判決                97年度上易字第2106號
上  訴  人
即  被  告  甲○○
上列上訴人因竊盜案件，不服臺灣基隆地方法院96年度易字第72
9號，中華民國97年5月9日第一審判決（起訴案號：臺灣基隆地
方法院檢察署96年度偵字第3145號），提起上訴，本院判決如下
：
    主  文
上訴駁回。
    理  由
一、按不服地方法院第一審判決上訴，應向管轄第二審高等法院
    為之；上訴書狀應敘述具體理由；第二審法院認為上訴書狀
    未敘述理由或上訴有第362條前段情形，應以判決駁回，刑
    事訴訟法第361條、第367條前段明文規定。又所謂具體理由
    ，必係依據卷內既有訴訟資料或提出新事證，指摘或表明第
    一審判決有何採證認事、用法或量刑等足以影響判決本旨之
    不當或違法，而構成應予撤銷之具體事由，始克當之（例如
    ：依憑證據法則具體指出所採證據何以不具證據能力，或依
    憑卷證資料，明確指出所為證據證明力之判斷如何違背經驗
    、論理法則）；倘僅泛言原判決認定事實錯誤、違背法令、
    量刑失之過重或輕縱，而未依上揭意旨指出具體事由，或形
    式上雖已指出具體事由，然該事由縱使屬實，亦不足以認為
    原判決有何不當或違法者（例如：對不具有調查必要性之證
    據，法院未依聲請調查亦未說明理由，或援用證據不當，但
    除去該證據仍應為同一事實之認定），皆難謂係具體理由（
    最高法院97年度台上字第892號判決意旨參照）。如上訴人
    上訴書狀或補提之上訴理由書，雖有敘述上訴理由，惟並未
    具體敘述第一審判決有上述違法、不當情形，即與未敘述具
    體理由無異，所為上訴，即不符合上訴的法定要件。
二、本件上訴人即被告甲○○不服原審判決，於民國（下同）97
    年5月19日具狀提起第二審上訴，然其上訴狀僅稱不服原審
    判決云云，經本院依刑事訴訟法第367條但書之規定，於97
    年8月25日以97年度上易字第2106號裁定命被告甲○○補具
    上訴之具體理由，嗣被告甲○○於97年9月16日補具上訴理
    由狀到院，有被告上訴狀、上訴理由狀及上揭本院裁定各1
    件在卷可稽。惟被告上訴理由僅謂告訴人於票據遺失後並未
    馬上請求相關單位止付，且於事發10餘天後始向警局備案，
    與常理不合，況告訴人先前係委託被告以該票據調借現金，
    如被告係不法所得該票據，豈有可能轉向外公周轉調現而徒
    增親人犯罪之理，且被告與告訴人原有債務上之糾紛，經被
    告屢次催討生怨，告訴人藉此報復偽指被告竊盜，均係告訴
    人片面之偽證，爰請法院明察云云，然查，原審判決已於理
    由欄內詳述認定被告竊盜犯行之理由及所憑之證據，並敘明
    告訴人乙○○得知被告擅自將支票取走後，基於朋友情誼，
    未立即要求被告返還，然仍告知被告若未能調現應於第2天
    返還支票，惟被告竟持該支票向其外公借得3萬元自行花用
    ，並向告訴人佯稱支票置於他人車上忘記帶走業已遺失，發
    票日應不會有人持票去提示云云，嗣發票日屆至前某日，被
    告之舅舅持該支票至銀行提示請求付款，因存款不足而退票
    後，始為告訴人發覺上情而報警處理等節，認事用法核無違
    誤，被告徒以片面之指述爭執原審認定之事實，均未提出任
    何事證供本院調查審酌，揆諸上揭意旨，被告上訴未能具體
    指摘原判決於認定事實、適用法律及量刑等項有何違法或不
    當，本件上訴顯不合法定程式，應予駁回，並不經言詞辯論
    為之。
據上論斷，應依刑事訴訟法第367條前段、第372條，判決如主文
。
中    華    民    國    97    年     9    月    25    日
                    刑事第二庭  審判長法  官 洪光燦
                                      法  官 宋明蒼
                                      法  官 李麗玲
以上正本證明與原本無異。
不得上訴。
                                      書記官 吳素雲
中    華    民    國    97    年    9     月    26    日


司法院資訊處製作；財團法人民間司法改革基金會備份。
